zh-CN: 五金/硬件 > 工具 > 木榫: 长凳榫; 手持式榫
fr: Quincaillerie > Outils > Dégauchisseuses: Dégauchisseuses de table; Dégauchisseuses portatives
nb: Maskinvare > Verktøy > Freser: Benkefreser; Håndholdte freser
th: ฮาร์ดแวร์ > เครื่องมือ > ที่ไสไม้: ที่ไสไม้ตรงโต๊ะ; ที่ไสไม้พกพา
it: Articoli di ferramenta > Utensili > Giunti per carpenteria: Giunti da banco; Giunti portatili
pt-BR: Ferragens > Ferramentas > Plainas: Plaina de bancada; Plaina manual
sv: Metallprodukter > Verktyg > Fogjärn för snickeriarbete: Bänkfogar; Handhållna fogar
vi: Phần cứng > Công cụ > Bào thợ mộc: Ghế bào; Bào cầm tay
el: Υλικά κατασκευών > Εργαλεία > Ξυλουργικοί σύνδεσμοι: Σύνδεσμοι πάγκων; Φορητοί σύνδεσμοι
zh-TW: 硬體 > 工具 > 木工接合器: 長板接合器; 手持接合器
pt-PT: Equipamento > Ferramentas > Desempenadeiras: Desempenadeiras de bancada; Desempenadeiras manuais
ru: Оборудование и технические изделия > Инструменты > Инструменты для фугования: Фуговальные станки; Ручные фуганки
pl: Sprzęt > Narzędzia > Heblarki: Heblarki stołowe; Heblarki ręczne
ja: DIY用品 > 工具 > 手押しカンナ: ベンチジョインター; ハンドヘルドジョインター
en: Hardware > Tools > Carpentry Jointers: Bench Jointers; Handheld Jointers
tr: Hırdavat > Aletler > Rendeler: Tezgah Rendeleri; El Tipi Rendeler
da: Isenkram > Redskaber > Afrettere – snedker: Bænkafrettere; Håndholdte afrettere
hu: Hardver > Szerszámok > Asztalos összekötők: Padösszekötők; Kézi összekötők
es: Bricolaje > Herramientas > Ensambladoras para madera: Ensambladoras de banco; Ensambladoras manuales
ro-RO: Feronerie > Unelte > Rindea de tâmplărie: Rindea de banc; Rindea portabilă
nl: Bouwmaterialen > Gereedschap > Houtschaven: Bankhoutschaven; Handschaven
bg-BG: Железария > Инструменти > Абрихт машини: Настолни абрихт машини; Ръчни абрихт машини
sk-SK: Náradie > Nástroje > Tesárske vyrovnávacie frézky: Stolové vyrovnávacie frézky; Ručné vyrovnávacie frézky
lt-LT: Techninė įranga > Įrankiai > Dailidžių frezeriai: Staliniai frezeriai; Rankiniai frezeriai
de: Heimwerkerbedarf > Werkzeuge > Tischlerbänke: Tischhobelmaschine; Handhobel
cs: Kutilství a řemeslo > Nářadí a nástroje > Srovnávačky: Stolové truhlářské frézy; Ruční truhlářské frézy
ko: 철물 > 도구 > 목공 접합기: 탁상용 접합기; 휴대용 접합기
hr-HR: Željezarija > Alati > Stolarski spojnici: Stolni spojnici; Ručni spojnici
sl-SI: Gradbena oprema > Orodja > Lesarski skobljiči: Namizni skobljiči; Ročni skobljiči
fi: Rakentaminen > Työkalut > Saumauskoneet: Penkkisaumauskoneet; Käsikäyttöiset saumauskoneet